台灣基隆地方法院刑事判決　　　　　　100年度交簡上字第7號
公　訴　人　台灣基隆地方法院檢察署檢察官
上　訴　人
即　被　告　黃淑華
上列上訴人即被告因過失傷害案件，不服本院基隆簡易庭99年度
基交簡字第735 號中華民國99年12月10日所為第一審刑事簡易判
決（偵查案號：99年度偵字第2231號），提起上訴，本院管轄第
二審之合議庭判決如下：
    主  文
上訴駁回。
黃淑華緩刑貳年。
    事實及理由
壹、書類引用
    原審簡易判決以被告黃淑華因過失傷害他人，觸犯刑法第
    284 條第1 項之過失傷害罪，判處拘役58日；如易科罰金，
    以新台幣一千元折算一日。本院審理結果，認為第一審簡易
    判決之認事用法及量刑均無不當，應予維持，爰引用附件一
    第一審簡易判決書所記載之事實、證據及理由，並作補充之
    說明。
貳、上訴意旨
    被告上訴略以：被告願意和解並請求給予緩刑宣告云云。
、本院見解
一、駁回理由
    本院援引聲請簡易判決處刑書之事實及證據，認定被告在最
    後審判中之自白與事實相符，可以採信。因此，原審簡易判
    決之認事、用法及量刑俱無違誤，並無撤銷改判之事由。被
    告之上訴為無理由，應予駁回。
二、緩刑宣告
    被告前未曾受有期徒刑以上刑之宣告，有台灣高等法院被告
    前案紀錄表在卷可按，經此教訓，當知警惕，信無再犯之虞
    ；何況，被告已於審判中與告訴人林怡秀及楊婷達成和解
    ，分別當庭給付新台幣五千元，業經本院記明筆錄可考；告
    訴人亦表示原諒被告，請求給予被告緩刑。因此，本院認為
    對被告所宣告之刑以暫不執行為適當，爰併予宣告緩刑二年
    ，以啟自新。
肆、據上論斷
    應依刑事訴訟法第455 條之1 第1 項、第3 項、第368 條、
    第373 條、刑法第74條第1 項第1 款，判決如主文。
本案經檢察官高永棟到庭執行職務。
中    華    民    國    100   年    3     月    11    日
                  刑事第三庭審判長法  官  陳  志  祥
                                  法  官  張  婷  妮
                                  法  官  邰  婉  玲
以上正本證明與原本無異。
本判決不得上訴。
中    華    民    國    100   年    3     月    11    日
                                  書記官  李  繼  業
附錄：
刑法第284條第1 項：
因過失傷害人者，處六月以下有期徒刑、拘役或五百元以下罰金
，致重傷者，處一年以下有期徒刑、拘役或五百元以下罰金。
道路交通管理處罰條例第八十六條第一項
汽車駕駛人，無駕駛執照駕車、酒醉駕車、吸食毒品或迷幻藥駕
車、行駛人行道或行經行人穿越道不依規定讓行人優先通行，因
而致人受傷或死亡，依法應負刑事責任者，加重其刑至二分之一
。
附件一：
臺灣基隆地方法院刑事簡易判決       99年度基交簡字第735號
聲  請  人  臺灣基隆地方法院檢察署檢察官
被      告  黃淑華  女  46歲（民國○○年○月○○日生）
                    身分證統一編號：Ｚ000000000號
                    住基隆市信義區○○○街35號3樓
上列被告因過失傷害案件，經檢察官聲請以簡易判決處刑（九十
九年度偵字第二二三一號），本院判決如下：
    主  文
黃淑華因過失傷害人，處拘役伍拾捌日，如易科罰金，以新臺幣
壹仟元折算壹日。
    事實及理由
一、本件犯罪事實及證據，除下列更正及補充外，餘均引用檢察
    官聲請簡易判決處刑書之記載（如附件）：
  (一)聲請簡易判決處刑書犯罪事實欄一之第一列「黃淑華於民國
    ‧‧‧」之記載，應補充為「黃淑華未領有普通重型機器腳
    踏車（下稱機車）駕駛執照，其於民國‧‧‧」。而此部分
    之證據則增列「公路監理電子閘門證號查詢機車駕駛人（即
    被告）資料」。
  (二)聲請簡易判決處刑書犯罪事實欄一之第二列之「車牌號碼Ａ
    Ｃ八－五一八號重型機車」及第十二列之「車牌號碼三三五
    －ＢＫＳ號重型機車」之記載，應分別補充為「車牌號碼Ａ
    Ｃ八－五一八號普通重型機車」及「車牌號碼三三五－ＢＫ
    Ｓ號普通重型機車」。而此部分之證據則增列「公路監理電
    子閘門車號查詢重型機車車籍資料」。
  (三)聲請簡易判決處刑書犯罪事實欄一之第六至七列之「且超越
    時應顯示左方向燈」之記載應予刪除，理由為：被告並非應
    顯示左方向燈而未顯示，因而與告訴人林怡秀所騎駛之機車
    發生碰撞，此部分應行注意之事項與本案車禍發生並無因果
    關係，即不構成被告黃淑華在本案車禍之過失依據；另第八
    列「行至安全距離後，再顯示右方向燈駛入原行路線」之記
    載應予刪除，理由為：被告所騎駛上開機車在超越告訴人林
    怡秀所騎駛之機車前，即已發生碰撞，此部分應行注意之情
    況尚未發生，即不構成被告在本案車禍之過失依據；再者，
    第八至九列「並保持行車安全間隔距離」之記載，因與第七
    至八列「並與前車左側保持半公尺以上之間隔超過」之敘述
    重複，亦應予刪除，自不待贅言。
二、核被告所為，係犯刑法第二百八十四條第一項前段之過失傷
    害罪。被告係以一過失行為致告訴人林怡秀及楊婷分別受
    有前揭傷害，而為同種想像競合犯，應從一情節較重部分之
    過失傷害罪處斷。又被告並未領有普通重型機車駕駛執照，
    卻騎駛普通重型機車肇事致人受傷，應依道路交通管理處罰
    條例第八十六條第一項規定加重其刑。本院審酌被告駕駛車
    輛，本應謹慎小心，以維參與道路交通者之安全，竟疏未注
    意以致肇事，使告訴人等受有前開傷害，已屬不該，於肇事
    後甚至揚長而去，既未積極關心告訴人等傷勢，復未報警等
    待警員到場處理，又案發迄今已逾半年猶未與告訴人等達成
    和解，甚至否認過失，反卸責予告訴人，殊難自其犯後態度
    而為有利之認定；惟被告前未因刑案而經科處自由刑，有臺
    灣高等法院被告前案紀錄表在卷可參，素行尚可，兼衡被告
    所騎駛之車輛種類、被告過失情節及其智識程度、告訴人之
    傷勢等一切情狀，量處如主文所示之刑，併諭知易科罰金之
    折算標準。
三、依刑事訴訟法第四百四十九條第一項本文、第四百五十四條
    第二項，道路交通管理處罰條例第八十六條第一項，刑法第
    二百八十四條第一項前段、第五十五條、第四十一條第一項
    本文，刑法施行法第一條之一第一項、第二項本文，逕以簡
    易判決處刑如主文。
四、自簡易判決送達之日起十日內，得向本院提起上訴（須附繕
    本）。
中    華    民    國    99    年    12    月    10    日
                  基隆簡易庭法  官  陳賢德
以上正本證明與原本無異。
如不服本判決，應於判決送達後10日內，向本院提出上訴書狀，
敘述上訴理由，上訴於本院合議庭，並按他造當事人之人數附具
繕本。
中    華    民    國    99    年    12    月    14    日
                            書記官  王靜敏
附件二：
臺灣基隆地方法院檢察署檢察官聲請簡易判決處刑書
                                      99年度偵字第2231號
    被      告  黃淑華  女  46歲（民國○○年○月○○日生）
                        住基隆市信義區○○○街35號3樓
                        國民身分證統一編號：Ｚ000000000號
上列被告因過失傷害案件，已經偵查終結，認宜聲請以簡易判決
處刑，茲將犯罪事實及證據並所犯法條分敘如下：
        犯罪事實
一、黃淑華（所涉肇事逃逸罪嫌部分，另為不起訴處分）於民國
    99年4 月18日下午2 時許，騎乘車牌號碼AC8-518 號重型機
    車，沿基隆市○○區○○路往東明路方向行駛，行經該路段
    211 號前時，原應注意車輛行駛時，駕駛人應注意車前狀況
    ，隨時採取必要之安全措施，於超車時，應俟前行車減速靠
    邊或以手勢或亮右方向燈表示允讓後，後行車始得超越，且
    超越時應顯示左方向燈並與前車左側保持半公尺以上之間隔
    超過，行至安全距離後，再顯示右方向燈駛入原行路線，並
    保持行車安全間隔距離，而依當時天候雨、日間自然光線、
    路面無缺陷、無障礙物、視距良好等情，並無不能注意之情
    事，且竟疏未注意及此，貿然超車，不慎擦撞同向右前側由
    林怡秀所騎乘之車牌號碼335-BKS 號重型機車，致林怡秀及
    機車乘客楊婷人車倒地，林怡秀受有左小腿及踝擦傷、右
    小腿挫傷、左足擦傷、左肘擦傷、腹壁挫傷等傷害，楊婷
    則受有左小腿及踝擦傷、左足擦傷、左臂擦傷、胸壁挫傷等
    傷害。
二、案經林怡秀、楊婷訴由基隆市警察局第一分局報告報告偵
    辦。
        證據並所犯法條
一、證據清單及待證事實：
  ┌──┬──────────┬───────────┐
  │編號│證據名稱            │待證事實              │
  ├──┼──────────┼───────────┤
  │ 一 │被告黃淑華於警詢及偵│證明被告上揭犯罪事實。│
  │    │查中之供述          │                      │
  ├──┼──────────┼───────────┤
  │ 二 │告訴人林怡秀、楊婷│證明於上述時、地，遭被│
  │    │於警詢及偵查中之指訴│告駕車碰撞，致受傷害之│
  │    │                    │車禍經過。            │
  ├──┼──────────┼───────────┤
  │ 三 │1.基隆市○○○道路交│證明本件車禍發生當時天│
  │    │  通事故現場圖1份   │候雨、日間自然光線、路│
  │    │2.道路交通事故調查報│面無缺陷、無障礙物、視│
  │    │  告表（一）、（二）│距良好之車禍現場情形，│
  │    │  各1份             │以及肇事後兩車車損狀況│
  │    │3.道路交通事故談話紀│等事實。              │
  │    │  錄表1份           │                      │
  │    │4.車禍現場及兩車車損│                      │
  │    │  照片共23張        │                      │
  ├──┼──────────┼───────────┤
  │ 四 │臺灣省基宜區車輛行車│證明被告於上述時、地騎│
  │    │事故鑑定委員會99年 7│乘機車，超車未保持安全│
  │    │15日基宜鑑字第099500│間隔，為本件車禍肇事原│
  │    │1554號函暨所附鑑定意│因之事實。            │
  │    │見書1份             │                      │
  ├──┼──────────┼───────────┤
  │ 五 │衛生署基隆醫院診斷證│證明告訴人林怡秀受有左│
  │    │明書2份             │小腿及踝擦傷、右小腿挫│
  │    │                    │傷、左足及左肘擦傷、腹│
  │    │                    │壁挫傷等傷害，告訴人楊│
  │    │                    │婷受有左小腿及踝擦傷│
  │    │                    │、左足及左臂擦傷、胸壁│
  │    │                    │挫傷等傷害之事實。    │
  └──┴──────────┴───────────┘
二、核被告黃淑華所為，係犯刑法第284條第1項前段之過失傷害
    罪嫌。
三、依刑事訴訟法第451條第1項聲請逕以簡易判決處刑。
     此   致
臺灣基隆地方法院基隆簡易庭
中    華    民    國    99    年    9     月    29    日
                              檢察官  何  治  蕙
本件正本證明與原本無異
中    華    民    國    99    年    10    月    1     日
                              書記官  陳  亭  屹